【裁判字號】    97,易,240
【裁判日期】    970422
【裁判案由】    竊盜
【裁判全文】
臺灣屏東地方法院刑事判決               97年度易字第240號
公  訴  人  臺灣屏東地方法院檢察署檢察官
被      告  乙○○
                    （另案
上列被告因竊盜案件，經檢察官提起公訴（97年度偵字第1238號
），改依簡式審判程序審理，判決如下：
    主  文
乙○○犯竊盜罪，處有期徒刑肆月，如易科罰金，以新臺幣壹仟
元折算壹日；又犯竊盜未遂罪，處有期徒刑月，如易科罰金，
以新臺幣壹仟元折算壹日。應執行有期徒刑伍月，如易科罰金，
以新臺幣壹仟元折算壹日。
    事  實
一、乙○○意圖為自己不法之所有，基於竊盜犯意，分別為下述
    竊盜行為：
  (一)於民國97年2 月4 日下午1 時10分許，在屏東縣內埔鄉○○
    路60號前，發現丙○○所有之車牌號碼ZJ-9207 號自小貨車
    之鑰匙未拔起仍置於該自小貨車之鑰匙孔上，即徒手竊取上
    開自小貨車，得手後旋在內埔鄉○○路208 號前，駕車撞傷
    路人林萬順後逃離現場（所涉過失傷害與肇事逃逸部分，另
    由警方調查中），並將該車供己代步使用。嗣於同年月6 日
    11時20分許，在屏東縣麟洛鄉○○路站前巷2 號前，為警查
    獲上開貨車（已發還丙○○）。
  (二)於97年2 月16日21時45分許，在屏東縣內埔鄉○○路50號前
    ，發現甲○○所駕駛之車牌號碼8R-7531 號自小客車並未熄
    火，且鑰匙未拔起仍置於該自小客車之鑰匙孔上，即徒手竊
    取上開自小客車，惟尚未得手，即為乘坐於上開自小客車後
    座之甲○○友人陳慧芳所制止，且為執行巡邏勤務之員警當
    場查獲。
二、案經屏東縣警察局內埔分局報請臺灣屏東地方法院檢察署檢
    察官偵查起訴。
    理  由
一、本件被告乙○○犯係死刑、無期徒刑、最輕本刑為3 年以上
    有期徒刑以外之罪，其於本院準備程序中就前揭被訴事實為
    有罪之陳述，經告知簡式審判程序之旨，並聽取其與公訴人
    之意見後，認無不得或不宜改依簡式審判程序進行之處，爰
    依刑事訴訟法第273 條之1 第1 項、第284 條之1 ，改依簡
    式審判程序審理；又簡式審判程序之證據調查，依刑事訴訟
    法第273 條之2 規定，不受同法第159 條第1 項審判外陳述
    排除之限制，再被告對於卷內之各項證據，亦不爭執證據能
    力，故卷內所列之各項證據，自得作為證據，合先敘明。
二、上開犯罪事實，業據被告於本院審理中均坦承不諱，核與證
    人丙○○、楊秋華、甲○○及陳慧芳於警詢及偵查中證述之
    情節相符，並有扣押物品目錄表、贓物認領保管單及照片16
    幀在卷可稽，足見被告之自白確與事實相符，應可採信。是
    本件事證明確，被告上開犯行，洵堪認定。
三、核被告所為，係犯刑法第320 條第1 項之竊盜罪、刑法第32
    0 條第3 項、第1 項之竊盜未遂罪。至於被告所犯上開2 罪
    間，犯意各別，行為互殊，自應分論併罰。又被告雖著手於
    第2 次竊盜行為之實施，然僅著手之際即為證人陳慧芳所制
    止，並當場為執行員警查獲，未生盜取財物之結果，為未遂
    犯，應依刑法第25條第2 項規定，按既遂犯之刑度減輕其刑
    。爰審酌被告為54年12月1 日出生，教育程度為國中畢業，
    此有警詢資料在卷可稽；其正值青壯之年，不思以正途謀生
    ，猶因不勞而獲之心態，竊取他人之機車代步，侵害他人財
    產安全，行為實不足取，惟兼念及其智識不高、竊盜手段尚
    屬輕微，犯後均始終坦承犯行，態度良好等一切情狀，分別
    量處如主文所示之刑，並合併定其應執行之刑；又審酌其年
    齡、職業、收入、社會地位等節，並諭知易科罰金之折算標
    準如主文所示，以資儆懲。
據上論斷，應依刑事訴訟法第273 條之1 第1 項、第299 條第1
項前段，刑法第320 條第1 項、第2 項、第41條第1 項前段、第
51條第5 款，刑法施行法第1 條之1 ，判決如主文。
本案經檢察官劉昀到庭執行職務。
中    華    民    國    97    年    4     月    22    日
                  刑事第一庭  法  官  許蓓雯
以上正本證明與原本無異。
如不服本判決應於收受本判決送達後十日內向本院提出上訴書狀，
其未敘述上訴理由者，並得於提起上訴後十日內向本院補提理由
書狀（均須按他造當事人之人數附繕本）「切勿逕送上級法院」
中    華    民    國    97    年    4     月    23    日
                              書記官  蘇雅慧
附錄本案論罪科刑法條全文
中華民國刑法第320條
意圖為自己或第三人不法之所有，而竊取他人之動產者，為竊盜
罪，處5 年以下有期徒刑、拘役或5 百元以下罰金。
意圖為自己或第三人不法之利益，而竊佔他人之不動產者，依前
項之規定處斷。
前二項之未遂犯罰之。


司法院資訊處製作；財團法人民間司法改革基金會備份。
